臺灣彰化地方法院刑事判決　　　　　　　　　　　　　九十一年度易字第七二三號
　　公　訴　人　臺灣彰化地方法院檢察署檢察官
　　被　　　告　甲○○
右列被告因違反毒品危害防制條例案件，經檢察官提起公訴（九十一年度偵字第一五
三五號），本院判決如左：
        主  文
甲○○無罪。
        理  由
一、公訴意旨略以：被告甲○○於民國九十一年三月二日零時許，與朋友王琬惠、許
    竣宏及一位姓名不詳綽號「阿陽」男子，自台中市一起搭乘車牌號碼六Ｌ─二九
    七九號自用小客車，到彰化縣埔心鄉○○村○○路附近找王琬惠父親朋友杜德明
    （綽號「阿隆」，住彰化縣埔心鄉○○路二三一巷四弄二十二之一號），當渠等
    四人到達埔心鄉新館村後，便將車停放於新館路後二二八號前，然後王琬惠與許
    竣宏便下車到附近找「阿隆」住家，留下被告甲○○與綽號「阿陽」男子在車上
    ，隨後「阿陽」走出車外六分鐘後，帶回二大包第二級毒品安非他命回到車內，
    並要求被告甲○○將其所有之皮包借放其中一包安非他命（內有八小包，毛重達
    六一五˙○八公克），此時被告甲○○明知「阿陽」所要借放之物品為第二級毒
    品安非他命，竟然仍答應「阿陽」之所求而代為保管。嗣於九十一年三月二日一
    時許，為警盤查時，「阿陽」趁機逃跑，警方則在被告甲○○之皮包內查獲毛重
    達六一五˙○八公克之安非他命，因認被告甲○○係犯毒品危害防制條例第十一
    條第二項之持有第二級毒品罪嫌云云。
二、按犯罪事實應依證據認之，無證據不得推定其犯罪事實，刑事訴訟法第一百五十
    四條定有明文。本件訊之被告甲○○（由其母偕同到庭）堅決否認涉有前揭持有
    第二級毒品之犯行，並辯稱：伊一直因病在醫院治療，根本未到彰化縣，何來持
    有毒品等語。經查：被告甲○○患有精神裂症，經常診醫治療等情，有國軍台中
    總醫院附設民眾診療服務處診斷證明書影本一紙可稽，且非但承辦本件警員陳順
    益到庭結證稱：庭上之被告甲○○並非所查獲之人等語，而本件偵查中所選任之
    辯護人楊振芳亦到庭結證稱：在庭上之被告並非偵查時其所受託辯護之被告等語
    。而因本件偵卷中有記載被告曾有受羈押，故本院立即要求台灣彰化看守所提供
    本件之被告入所時之照片，並於當庭供警員指認及辦別，發現二者確係不同。
    故被告甲○○顯無涉有公訴人所指之犯行，故其所可辯，尚可採信。因此本件自
    當為無罪之諭知。
三、因本件自警訊至偵查中並無所謂犯罪嫌疑人或被告之照片（此為承辦機關之疏失
    ），故只得認公訴人所訴追之對象係起訴書所載之「甲○○」，因此，本件並無
    法為起訴書內被告姓名之更正，而僅得為無罪之諭知，至何人冒用甲○○名義為
    本件犯行，當由偵查機關偵辦之，附此說明。
據上論斷，應依刑事訴訟法第三百零一條第一項，判決如主文。
本案經檢察官乙○○到庭執行職務。
中      華      民      國      九十一      年      九      月    四    日
                                臺灣彰化地方法院刑事第一庭
                                    法      官  洪  志  賢
右正本證明與原本無異。
如不服本判決，應於判決送達後十日內，向本院提出上訴狀（須附繕本）。
告訴人或被害人對於判決如有不服具備理由請求檢察官上訴者，其上訴期間之計算係
以檢察官收受判決正本之日期為準。
                                    法院書記官  洪  年  慶
中      華      民      國      九十一      年  九      月    十    日
